臺灣高等法院高雄分院刑事判決　　　　93年度上訴字第1268號
　　上　訴　人　臺灣高雄地方法院檢察署檢察官
　　被　　　告　甲○○
上列上訴人因被告違反毒品危害防制條例案件，不服臺灣高雄地
方法院93年度訴字第2656號中華民國93年11月8 日第一審判決（
起訴案號：臺灣高雄地方法院檢察署93年度毒偵字第4880號），
提起上訴（併案案號：同署93年度毒偵字第5730號、6584號），
本院判決如下：
    主  文
原判決撤銷。
甲○○連續施用第一級毒品，處有期徒刑捌月。海洛因貳小包（
合計淨重零點貳參公克，空包裝重合計零點肆伍公克）均沒收銷
燬之、注射針筒壹支沒收。
    事  實
一、甲○○前因施用毒品案件，經台灣高雄地方法院以92年度毒
    聲字第6432號裁定送觀察、勒戒後，因無施用傾向，由臺灣
    高雄地方法院檢察署（下稱高雄地檢署）檢察官於92年11月
    18日，以92年度毒偵字第6202號不起訴處分確定，並於92年
    11月6 日釋放。詎其竟仍不知悔改，而於前開觀察、勒戒完
    畢釋放後5 年內，基於施用第一級毒品海洛因之概括犯意，
    自93年6 月18日起至同年10月31日止，在高雄市○○路及中
    華路交岔路口加油站廁所內、高雄市○○街93號2 樓租屋處
    內，連續以將海洛因摻水置入針筒注射入體內方式，施用第
    一級毒品海洛因多次，嗣於附表所示時間，分別為警查獲，
    並扣得其所有如附表扣押物欄所示之海洛因2 包、預備供施
    用毒品所用之針筒1支。
二、案經高雄市政府警察局三民第二分局、左營分局、高雄市刑
    警大隊報請臺灣高雄地方法院檢察署檢察官偵查起訴及移送
    併案審理。
    理  由
一、本件被告甲○○所犯為死刑、無刑徒刑或最輕本刑為3 年以
    上有期徒刑以外之罪，其於準備程序中就被訴事實為有罪之
    陳述，經法官告知簡式審判程序之旨，並聽取公訴人及被告
    之意見後，本院依刑事訴訟法第373 條之1 第1 項規定，進
    行簡式審判程序，合先敘明。
二、訊據被告對於右揭犯行均坦承不諱，且被告經警採驗之尿液
    ，經送檢驗結果，均呈第一級毒品海洛因代謝後嗎啡之陽性
    反應，此有尿液檢驗報告3 份、尿液採證記錄表、對照表附
    卷可佐。又扣案之粉末經送檢驗結果，均含有第一級毒品海
    洛因成分，此有法務部調查局鑑定通知書2 紙在卷可按，復
    有針筒1 支扣案可憑。足見被告上開自白，確與事實相符，
    堪以採為論罪科刑之依據。又被告前因施用毒品案件，經臺
    灣高雄地方法院以92年度毒聲字第6342號裁定送觀察、勒戒
    後，認無繼續施用毒品之傾向，由高雄地檢署檢察官於92年
    11月18日，以92年度毒偵字第6202號為不起訴處分確定，於
    92年11月6 日釋放等情，有臺灣高等法院被告全國前案紀錄
    表、高雄地檢署刑案查註紀錄表在卷可佐。然其竟仍不知悔
    改，而於觀察勒戒經釋放後5 年內，再犯本案毒品危害防制
    條例第10條之罪，本件事證明確，應依法論罪科刑。
三、按海洛因屬毒品危害防制條例第2 條第2 項第1 款所稱之第
    一級毒品，是核被告施用海洛因之行為，係犯該條例第10條
    第1 項之施用第一級毒品罪。被告持有第一級毒品海洛因，
    嗣進而施用之，持有之低度行為應為施用之高度行為所吸收
    ，不另論罪。被告多次施用第一級毒品之犯行，時間緊接，
    所犯構成要件相同，顯係基於概括犯意反覆為之，為連續犯
    ，爰依刑法第56條規定，以一罪論，並加重其刑。被告自93
    年6 月19日起至同年10月31日止，在前揭地點，連續施用毒
    品之犯行，雖未據檢察官提起公訴，惟此部分與檢察官起訴
    並經論罪之部分，有連續犯之裁判上一罪關係，為起訴效力
    所及，本院自得一併審理。
四、原審予以論罪科刑，固非無見；惟查：檢察官移送併案之被
    告自93年6 月19日起至同年10月31日止施用第一級毒品海洛
    因犯行，與本案有連續犯之裁判上一罪關係，為起訴效力所
    及，原判決未及一併審理，尚有未洽。檢察官上訴意旨，據
    此指摘原判決不當，為有理由，自應由本院將原判決撤銷改
    判。爰審酌被告前已因施用毒品案件經觀察、勒戒，並因此
    經不起訴處分確定，本應徹底戒除毒癮，惟其竟仍繼續施用
    毒品，且經警多次查獲猶不知悔改，顯見其並無戒除毒害之
    決心，然考量其所犯罪行乃自戕之行為，尚無害及他人，犯
    後坦承犯行，態度良好等一切情狀，量處如主文第2 項所示
    之刑。扣案之粉末2 包經檢驗結果，均含第一級毒品海洛因
    成分（合計淨重０.23 公克，合計空包裝０.45 公克），已
    如前述，包裝與毒品無法析離，爰依毒品危害防制條例第18
    條第1 項前段規定，一併宣告沒收並銷燬之；至於鑑驗耗用
    之毒品，既已滅失，即無庸再為沒收諭知。又扣案之針筒1
    支，係被告所有，且係預備供犯罪之物，此業據被告於警詢
    中供述綦詳，爰依刑法第38條第1項第2款為沒收之諭知。
據上論斷，應依刑事訴訟法第369 條第1 項前段、第364 條、第
273 條之1 第1 項、第299 條第1 項前段，毒品危害防制條例第
10條第1 項、第18條第1 項前段、刑法第11條、第56條、第38條
第1項第2款，判決如主文。
本案經檢察官郭振昌到庭執行職務。
中　　華　　民　　國　　94　　年　　1 　　月　　17　　日
                  刑事第八庭      審判長法官  惠光霞
                                        法官  趙文淵
                                        法官  李淑惠
以上正本證明與原本無異。
如不服本判決應於收受本判決後10日內向本院提出上訴書狀，其
未述上訴理由者，並得於提起上訴後10日內向本院補提理由書
狀（均須按他造當事人之人數附繕本)「 切勿逕送上級法院」。
中　　華　　民　　國　　94　　年　　1 　　月　　17　　日
                    　              　書記官  邱麗莉
附表：
┌─┬────────┬─────────┬────────┬─────┐
│編│                │                  │                │          │
│號│查獲時間        │地             點 │扣     押     物│偵查案號  │
├─┼────────┼─────────┼────────┼─────┤
│１│93年6 月19日13時│高雄市政府警察局三│                │93年度毒偵│
│  │45分許          │民第一分局採尿後發│                │字第4880號│
│  │                │覺                │                │          │
├─┼────────┼─────────┼────────┼─────┤
│２│93年9 月24日17時│高雄市○○區○○路│海洛因1 小包（淨│93年度毐偵│
│  │50分許          │與自立路口        │重０.16 公克，空│字第5730號│
│  │                │                  │包裝重０.15 公克│          │
│  │                │                  │）              │          │
├─┼────────┼─────────┼────────┼─────┤
│三│93年10月31日14時│高雄市○○區○○街│海洛因1 小包（淨│93年度毐偵│
│  │50分許          │93號2樓           │重０.07 公克，空│字第6584號│
│  │                │                  │包裝重０.30公克 │          │
│  │                │                  │）、注射針筒1支 │          │
│  │                │                  │                │          │
└─┴────────┴─────────┴────────┴─────┘
附錄本件論罪科刑法條：
毒品危害防制條例第10條第1 項
施用第1 級毒品者，處6 月以上5 年以下有期徒刑。
